臺灣苗栗地方法院刑事判決　　　　　　　　　　　　　九十三年度易字第二五二號
　　公　訴　人　臺灣苗栗地方法院檢察署檢察官
　　被　　　告　甲○○
　　　　　　　　　　　　(現在台灣苗栗看守所羈押中)
右列被告因竊盜案件，經檢察官提起公訴（九十三年度偵字第一六四０號），本院合
議庭裁定後，逕以簡式審判程序判決如左：
    主  文
甲○○踰越牆垣竊盜，累犯，處有期徒刑壹年。
扣案之鑰匙壹支沒收。
    事  實
一、甲○○素行不佳，有違反麻醉藥品管理條例、槍砲彈藥刀械管制條例、肅清煙毒
    條例、偽造文書及竊盜等多項前科紀錄，最近一次構成累犯之前科，係於民國（
    下同）九十年八月七日，因竊盜案件，經本院判處有期徒刑六月，於九十年九月
    十日判決確定，並於九十二年一月十四日執行完畢。
二、甲○○又曾於九十二年十二月二十七日下午一時許，在苗栗縣頭份鎮田寮里三鄰
    萬善廟前，徒手竊取車牌號碼ＬＸ─三四六二號自用小客車，甫經本院於九十三
    年二月二十七日以九十三年度苗簡字第五四號判處有期徒刑六月。甲○○猶不知
    悔改，因其於九十三年四月五日遭解僱失去工作，頓失經濟來源，乃另行起意，
    意圖為自己不法之所有，並基於概括之犯意，分別於左列時、地，竊取他人財物
    ：
（一）甲○○於九十三年四月九日上午九時許，在苗栗縣苗栗市○○路四四一巷十二
      號前，趁丁○○○所有車牌號碼Ｑ九─八二一二號自用小客車車門未鎖之機會
      ，徒手打開車門竊取丁○○○置於車內之皮包一個（內有丁○○○之國民身分
      證一張、汽、機車駕駛執照各一張、車號Ｑ九─八二一二號行車執照一張、日
      盛銀行信用卡一張 ），得手後逃逸。
（二）甲○○於九十三年四月十四日上午十一時許，在苗栗縣苗栗市○○路四三三巷
      二之一號前，持自備鑰匙，竊取丙○○所有停放該處之車牌號碼ＧＲ六─六一
      五號重型機車一部，得手後供己代步之用。
（三）甲○○於九十三年四月十五日清晨五時五十分許（天色已亮），騎乘該部贓車
      ，前往苗栗縣苗栗市○○路「燦坤３Ｃ實業股份有限公司」（以下簡稱燦坤公
      司），趁該公司員工宿舍側門未關，潛入宿舍內爬上天花板，從天花板踰越該
      宿舍與倉庫間之牆壁，進入倉庫內（侵入建築物部分未據告訴），竊取價值新
      台幣（下同）十萬九千六百元之筆記型電腦三台，得手後準備逃逸，因誤觸防
      盜設備發出聲響，適為苗栗縣警察局苗栗分局北苗派出所巡邏員警陳仁康、張
      步雲二人聽到下車查看，碰巧甲○○從正門走出，甲○○一見到警察出現，立
      即將手中三台筆記型電腦丟在地上，拔腿往鐵路博物館方向逃跑，警員呼叫線
      上巡邏員警前來支援，終在鐵路博物館前將甲○○逮捕，警方將甲○○帶回現
      場後，甲○○向警方坦承留在現場之車牌號碼ＧＲ六─六一五號重型機車，亦
      是其竊取，而警方除當場扣得甲○○所有行竊機車時所用之鑰匙一支外，另在
      甲○○之黑色背包內查獲丁○○○失竊之重型機車駕照一張。
三、案經丁○○○、丙○○訴由苗栗縣警察局苗栗分局報請台灣苗栗地方法院檢察署
    檢察官偵查起訴。
    理  由
一、右揭事實，迭據被告甲○○於警詢時及偵、審中坦承不諱，核與被害人丁○○○
    、丙○○於警詢時指訴，及被害人燦坤公司員工乙○○於警詢時證述失竊之情節
    相符，並有警員之報告一紙、被害人領回失竊贓物時所出具之贓物認領保管單三
    紙、照片七幀及車輛竊盜、車牌失竊資料個別查詢報表─查詢車輛認可資料一紙
    在卷足參，此外復有被告甲○○所有行竊機車時所用之鑰匙一支，扣案足資佐證
    ，是被告甲○○之自白，與事實相符。事證明確，被告甲○○之竊盜犯行，洵堪
    認定，應依法論科。
二、被告甲○○於事實欄二之（一）、（二）所為，均係犯刑法第三百二十條第一項
    之普通竊盜罪；於事實欄二之（三）所為，則係犯刑法第三百二十一條第一項第
    二款之踰越牆垣加重竊盜罪；起訴書雖認被告甲○○此部分之犯行，係犯刑法第
    三百二十條第一項之普通竊盜罪，然經蒞庭檢察官變更起訴法條為加重竊盜罪，
    本院自毋庸再變更起訴法條，併此敘明。被告甲○○先後三次竊盜犯行，時間緊
    接，所犯罪名之構成要件相同，顯係基於概括之犯意而為，應依連續犯之規定，
    論以較重之踰越牆垣加重竊盜之一罪，並依法加重其刑。又被告甲○○曾於九十
    年八月七日，因竊盜案件，經本院判處有期徒刑六月，於九十年九月十日判決確
    定，並於九十二年一月十四日執行完畢，有刑案資料查註紀錄表、台灣高等法院
    被告全國前案紀錄表在卷足憑，五年內再犯本件有期徒刑以上刑之罪，為累犯，
    應依刑法第四十七條之規定，遞加重其刑。爰審酌被告甲○○有違反麻醉藥品管
    理條例、槍砲彈藥刀械管制條例、肅清煙毒條例、偽造文書及竊盜等多項前科紀
　　錄，有上開前科表在卷足參，足見其人素行不佳，不知悔改，再犯本件竊盜案，
 　 理應重罰，惟念其犯後能坦白承認，所竊得之贓物已由被害人領回等一切情狀，
    本院並參酌檢察官之具體求刑，量處如主文所示之刑，以資懲儆。至扣案之鑰匙
    一支，係被告甲○○所有，供其行竊機車時所用之物，應依刑法第三十八條第一
    項第二款之規定，予以宣告沒收。
三、至被告甲○○雖又曾於九十二年十二月二十七日下午一時許，在苗栗縣頭份鎮田
    寮里三鄰萬善廟前，徒手竊取車牌號碼ＬＸ─三四六二號自用小客車，甫經本院
    於九十三年二月二十七日以九十三年度苗簡字第五四號判處有期徒刑六月在案，
    然被告甲○○既向檢察官供稱：今年四月五號我被炒魷魚，沒工作所以才去偷東
    西，我是沒有工作之後才想要偷東西，我並不是去年在偷的時候，就想繼續偷東
    西，我今年過年前開始工作，到四月五號為止，這之間我都沒有去偷東西等語屬
    實（參見偵查卷第五十三頁、第五十四頁），足見被告甲○○於本案中，係因失
    業經濟困頓，始另行起意行竊，故前後兩案應係犯意各別之數罪關係，附此敘明
    。
據上論斷，應依刑事訴訟法第二百七十三條之一第一項、第二百九十九條第一項前段
，刑法第五十六條、第三百二十一條第一項第二款、第四十七條、第三十八條第一項
第二款，判決如主文。
本案經檢察官林映姿到庭執行職務。
中      華      民      國      九十三      年　　　六　　月　　三十　　日
                                  　 　 臺灣苗栗地方法院刑事第一庭
                                              　法  官  柳  章  峰
右正本證明與原本無異。
如不服本判決，應於判決送達後十日內向本院提出上訴狀( 應附繕本 )。
                                                書記官  歐  明  秀
中      華      民      國      九十三      年　　　六　　月　　三十　　日
附錄本案論罪科刑法條全文
刑法第三百二十一條
犯竊盜罪而有左列情形之一者，處六月以上五年以下有期徒刑：
一、於夜間侵入住宅或有人居住之建築物、船艦或隱匿其內而犯之者。
二、毀越門扇、牆垣或其他安全設備而犯之者。
三、攜帶兇器而犯之者。
四、結夥三人以上而犯之者。
五、乘火災、水災或其他災害之際而犯之者。
六、在車站或埠頭而犯之者。
前項之未遂犯罰之。
